【裁判字號】    98,訴緝,61
【裁判日期】    980428
【裁判案由】    槍砲彈藥刀械管制
【裁判全文】
臺灣板橋地方法院刑事判決              98年度訴緝字第61號
公  訴  人  臺灣板橋地方法院檢察署檢察官
被      告  甲○○
                    （現於臺灣臺北監獄臺北分監另案執行）
指定辯護人  彭安國律師
上列被告因槍砲彈藥刀械管制案件，經檢察官提起公訴（96年度
偵字第11409 號），本院判決如下：
    主  文
甲○○未經許可，持有可發射子彈具有殺傷力之槍枝，累犯，處
有期徒刑壹年捌月，併科罰金新臺幣拾萬元，罰金如易服勞役，
以新臺幣壹仟元折算壹日。扣案之土製散彈槍壹枝（槍枝管制編
號：0000000000號）沒收。
    事  實
一、甲○○前因施用毒品案件，經本院以90年度易字第3043號判
    處有期徒刑8 月確定，又因施用毒品案件，經本院以90年度
    訴字第1729號判處有期徒刑9 月確定，上開2 罪再經本院91
    年度聲字第1497號裁定定其應執行有期徒刑1 年3 月確定；
    繼再因違反動產擔保交易法案件，經本院以91年度板簡字第
    992 號判處有期徒刑3 月確定，復因施用毒品案件，經本院
    以91年度訴字第2264號判處有期徒刑8 月確定，其後又因偽
    造文書案件，經本院91年度訴字第1194號判處有期徒刑4 月
    確定，上開3 罪經本院以92年度聲字第2113號裁定定其應執
    行刑有期徒刑1 年1 月確定。前開應執行之有期徒刑1 年3
    月、有期徒刑1 年1 月經接續執行，刑期起算日期為民國91
    年10月27日，而於94年1 月21日縮刑期滿執行完畢。詎其猶
    不知悔改，明知可發射子彈具有殺傷力之槍枝（起訴書誤載
    為改造手槍），非經主管機關許可，不得持有，竟於96年3
    、4 月間某日，在不詳地點，向姓名年籍不詳綽號「阿強」
    之成年男子，以新臺幣5,000 元之價格，購買具殺傷力之土
    製散彈槍1 把後，無故持有之。嗣經臺北縣政府警察局海山
    分局以甲○○有施用毒品情事，向本院聲請核發96年度聲搜
    字第2014號違反毒品防制條例案件之搜索票，並於96年5 月
    14日18時許前往位於臺北縣板橋市○○路4 號6 樓富麗旅店
    608 室執行搜索，甲○○於員警出示本院搜索票表明前來查
    緝毒品，並在上址扣得其所有之海洛因13包後（所涉違反毒
    品危害防制條例罪部分，另經檢察官起訴後，業據本院以96
    年度訴字第2820號判決確定），即在其持有前開具殺傷力槍
    枝之舉為有偵查犯罪權限公務員知悉前，主動向到場員警自
    首坦承其非法持有槍枝之犯行，並即偕同警員至同址停車場
    ，自其所有之車號7925-EF 號自小客車內起獲前揭土製散彈
    槍1 把而報繳之，經警將之送請內政部警政署刑事警察局鑑
    定後認有殺傷力，始悉上情。
二、案經臺北縣政府警察局海山分局報告臺灣板橋地方法院檢察
    署檢察官偵查起訴。
    理  由
一、上揭事實，迭據被告甲○○於警詢、偵訊及本院審理中供承
    不諱，並有查獲照片1 張附卷及土製散彈槍1 枝（槍枝管制
    編號0000000000號）扣案足資佐證。而前開扣案之土製散彈
    槍1 枝，經送請內政部警政署刑事警察局鑑定結果，認該送
    鑑之土製散彈槍1 枝（槍枝管制編號：0000000000號）係兩
    節式土造鋼管槍，可擊發12 GAUGE制式霰彈，認具殺傷力乙
    節，有該局96年6 月26日刑鑑字第0960083541號槍彈鑑定書
    存卷可明（見偵查卷第168-170 頁），足認被告之自白與事
    實相符，堪採為論罪科刑之依據。從而本案事證明確，被告
    犯行，洵堪認定，應依法論科。
二、核被告甲○○所為，係犯槍砲彈藥刀械管制條例第8 條第4
    項未經許可持有可發射子彈具有殺傷力之槍枝罪。又被告有
    如事實欄所示之犯罪科刑執行前科，有臺灣高等法院被告前
    案紀錄表1 份附卷可按，其於受有期徒刑執行完畢後，5 年
    內再故意犯本件有期徒刑以上之罪，為累犯，應依法加重其
    刑。再被告固於上開時、地經員警持搜索票執行搜索後，始
    主動向警方告知其違法持有槍枝之事實，然該搜索票之案由
    為毒品危害防制條例案件，所載明應扣押之物亦為違反毒品
    危害防制條例之物品，執行搜索地點亦不包含其所使用之交
    通工具，此有本院開立之搜索票附件1紙在卷可佐，足見本
    件執行搜索之員警，於搜索前對於被告持有槍枝之犯行部分
    ，並無任何確切根據得為合理之可疑；質言之，被告既係在
    警方僅搜得所持有之毒品後，但尚未發覺其非法持有槍枝前
    ，即主動坦承持有上開槍枝之事實，並偕同警員至非屬搜索
    範圍之自小客車內起出系爭槍枝並報繳之，顯見被告於犯罪
    未發覺前，即向有偵查犯罪權限之警員自首並報繳其所持有
    之全部槍枝，並表示願接受裁判之意，業已合於自首要件。
    而按刑法第62條規定，對於未發覺之罪自首而受裁判者，減
    輕其刑，但有特別規定者，依其規定；又槍砲彈藥刀械管制
    條例第18條第1項前段規定，犯本條例之罪自首，並報繳其
    持有之全部槍砲、彈藥、刀械者，減輕或免除其刑。是槍砲
    彈藥刀械管制條例既為刑法之特別法，該條例第18條第1項
    前段規定，即為刑法第62條但書所示之特別規定，自應優先
    適用（最高法院91年臺上字第615號、92年臺上字第422號判
    決參照），故本件應適用槍砲彈藥刀械管制條例第18條第1
    項之關於自首之特別規定及刑法第66條後段之規定，得減輕
    其刑三分之二，並依法先加後減之。爰審酌被告素行非佳，
    有臺灣高等法院被告全國前案紀錄表可參，其無視法律之禁
    止，於此社會治安日益惡化之際，猶持有上開具殺傷力之土
    製散彈槍，危害社會治安甚鉅，其犯罪所生之危害實屬非輕
    ，惟本件尚無任何證據可資證明被告確曾持上揭槍枝從事不
    法之行為，其復於犯後坦承犯行，態度良好等一切情狀，量
    處如主文所示之刑，併就科處罰金部分依刑法第42條第3項
    之規定諭知易服勞役之折算標準，以資懲儆。
三、末者，扣案具有殺傷力之土製散彈槍1 枝（槍枝管制編號：
    0000000000號），具殺傷力，已如前述，故屬違禁物，應依
    刑法第38條第1 項第1 款之規定，予以宣告沒收，併予敘明
    之。
據上論斷，應依刑事訴訟法第299 條第1 項前段，槍砲彈藥刀械
管制條例第8 條第4 項、第18條第1 項前段，刑法第11條前段、
第47條第1 項、第42條第3 項、第38條第1 項第1 款，判決如主
文。
本案經檢察官江祐丞到庭執行職務。
中    華    民    國    98    年    4     月    28    日
                  刑事第十七庭  審判長法  官  林淑婷
                                      法  官  饒金鳳
                                      法  官  邱景芬
以上正本證明與原本無異。
如不服本判決應於收受判決後10日內向本院提出上訴書狀，並
應敘述具體理由。其未敘述上訴理由者，應於上訴期間屆滿後
20日內向本院補提理由書（均須按他造當事人之人數附繕本）
「切勿逕送上級法院」。
                                      書記官  黃文儀
中    華    民    國    98    年    4     月    28    日
附錄本案論罪科刑法條全文：
槍砲彈藥刀械管制條例第8 條
未經許可，製造、販賣或運輸鋼筆槍、瓦斯槍、麻醉槍、獵槍、
空氣槍或第4條第1項第1款所定其他可發射金屬或子彈具有殺傷
力之各式槍砲者，處無期徒刑或5年以上有期徒刑，併科新臺幣1
千萬元以下罰金。
未經許可，轉讓、出租或出借前項所列槍枝者，處5年以上有期
徒刑，併科新臺幣1千萬元以下罰金。
意圖供自己或他人犯罪之用，而犯前二項之罪者，處無期徒刑或
7年以上有期徒刑，併科新臺幣 1 千萬元以下罰金。
未經許可，持有、寄藏或意圖販賣而陳列第1項所列槍枝者，處3
年以上10年以下有期徒刑，併科新臺幣700萬元以下罰金。
第 1 項至第 3 項之未遂犯罰之。


司法院資訊處製作；財團法人民間司法改革基金會備份。
